臺灣高等法院刑事判決
111年度上訴字第355號
上  訴  人  
即  被  告  姚羽桐




選任辯護人  王崇品律師
上列上訴人因詐欺等案件，不服臺灣新北地方法院110年度訴字
第428號，中華民國110年11月16日第一審判決（起訴案號：臺灣
新北地方檢察署109年度偵字第26072號），提起上訴，本院判決
如下：
    主  文
上訴駁回。
    事  實
一、姚羽桐（原名姚易含）自民國108年6月間，加入真實姓名、
    年籍不詳、自稱「朱秋平」之人所組成之3人以上之詐欺集
    團(所涉組織犯罪防制條例犯行部分，另案由臺灣桃園地方
    檢察署提起公訴，現由臺灣桃園地方法院以109年度金訴字
    第95號案件審理中)，提供其所申設之金融帳戶供詐欺集團
    作為被害人匯入款項之人頭帳戶，並擔任實際提領詐騙款項
    後轉交與其他詐欺集團成員之「車手」，姚羽桐依其智識程
    度及社會生活經驗，可知悉在一般正常情況下，有使用帳戶
    收受、提領款項需求之人，概均會以自己之帳戶進出，以避
    免假手他人帳戶之風險或爭議，實無委由他人提供帳戶收受
    及提領款項後，再予轉交之必要，其可預見他人要求提供帳
    戶及代為提領顯不合乎常情，渠等所為極有可能係詐欺集團
    為收取詐欺所得款項，而使用人頭帳戶、領款車手、隱匿詐
    欺所得之去向、所在以逃避刑事追訴，然因貪圖報酬，竟仍
    抱持縱上開情節屬實亦不違背其本意之不確定故意，與上開
    詐欺集團成員，共同意圖為自己不法之所有，基於三人以上
    共同詐欺取財、隱匿詐欺犯罪所得去向、所在之洗錢犯意聯
    絡，於108年6月間某日(原判決誤載為「109」年，應予更正
    )，將名下之富邦商業銀行帳戶（帳號：000000000000號，
    下稱富邦帳戶）、第一商業銀行帳戶（帳號：00000000000
    號，下稱一銀帳戶）告知「朱秋平」後，由本案詐騙集團之
    不詳成員以如附表一「遭詐騙之經過」欄所示之時間、方式
    ，向如附表一「告訴人/被害人」欄所示之人（共4人）以附
    表一「遭詐騙之經過」欄所示之方式施行詐術，致上開4人
    均陷於錯誤，於如附表一「匯款時間」欄所示之時間，各匯
    款附表一「匯款金額」欄所示之詐騙金額至「匯入帳戶」欄
    所示之帳戶內而個別詐騙既遂後，再由「朱秋平」以通訊軟
    體「微信」（WeChat）聯繫姚羽桐，姚羽桐即依指示持上開
    自己提供與詐欺集團使用之帳戶，於如附表二「提領時間」
    欄所示之時間，自附表二「提領帳戶」欄所示之帳戶內，提
    領如附表二「提領金額」欄所示之詐欺款項，並於提領後依
    「朱秋平」指示交付其他詐欺集團成員，製造詐欺犯罪所得
    之金流斷點，使偵查人員偵辦不易，以此方式掩飾、隱匿詐
    欺犯罪所得之本質及去向。　　　
二、案經曾俊明、何佩芳訴由雲林縣警察局斗六分局報告臺灣雲
    林地方檢察署呈請臺灣高等檢察署檢察長令轉臺灣新北地方
    檢察署檢察官、林元發、石珮松分別訴由臺北市政府警察局
    中正第二分局及北投分局報告臺灣臺北地方檢察署及臺灣士
    林地方檢察署呈請臺灣高等檢察署檢察長令轉臺灣新北地方
    檢察署檢察官偵查起訴。
    理  由
壹、證據能力部分
    按被告以外之人於審判外之陳述，雖不符刑事訴訟法第159
    條之1至第159條之4之規定，而經當事人於審判程序同意作
    為證據，法院審酌該言詞陳述或書面陳述作成時之情況，認
    為適當者，亦得為證據。又當事人、代理人或辯護人於法院
    調查證據時，知有第159條第1項不得為證據之情形，而未於
    言詞辯論終結前聲明異議者，視為有前項之同意，同法第15
    9條之5亦有明定。查本件檢察官及辯護人就本判決下列所引
    被告以外之人於審判外陳述之證據能力均不予爭執，迄至言
    詞辯論終結，亦未對該等證據之證據能力聲明異議；上訴人
    即被告施羽桐（下稱被告）經本院合法傳喚，雖未於審理期
    日到庭表示意見，惟本院審酌該些供述證據作成時，核無違
    法取證或其他瑕疵，認為以之作為本案之證據屬適當，自有
    證據能力。其餘資以認定被告犯罪事實之非供述證據，均查
    無違反法定程序取得之情形，依刑事訴訟法第158條之4反面
    規定，亦具證據能力。　　
貳、實體部分
一、認定犯罪事實所憑證據及理由：
    被告經本院合法傳喚，無正當之理由未於審理期日到庭，被
    告於原審固不否認自108年6月間某日起，提供自己之富邦帳
    戶、一銀帳戶予他人使用，並依他人指示提領帳戶內之款項
    轉交他人等事實，惟矢口否認有何加重詐欺取財、共同洗錢
    之犯行，辯稱：我男友「朱秋平」是在大陸從事精品銷售生
    意，曾向我表示自己在臺灣沒有帳戶，請我提供帳戶幫忙收
    取貨款，我領出款項後，「朱秋平」會派人來跟我收取，我
    並沒有詐欺和洗錢之犯意云云。經查：
  ㈠被告於108年6月間某日，將名下之富邦帳戶、一銀帳戶告知
    他人，其他詐騙集團成員分別以如附表一「遭詐騙之經過」
    欄所示之時間、方式，向如附表一「告訴人/被害人」欄所
    示之人（共4人）以附表一「遭詐騙之經過」欄所示之方式
    施行詐術，致上開4人均陷於錯誤，於如附表一「匯款時間
    」欄所示之時間，各匯款附表一「匯款金額」欄所示之詐騙
    金額至「匯入帳戶」欄所示之帳戶內而個別詐騙既遂後，被
    告再依照他人以通訊軟體「微信」（WeChat）之指示，持上
    開帳戶之提款卡、密碼、存摺，於如附表二「提領時間」欄
    所示之時間，自附表二「提領帳戶」欄所示之帳戶內，提領
    如附表二「提領金額」欄所示之詐欺款項，並於提領後依指
    示交付他人等節，為被告所不爭執，核與證人即告訴人曾俊
    明、何佩芳、林元發、石珮松（下合稱告訴人等）於警詢之
    指訴內容大致相符（見雲林縣警察局斗六分局刑事偵查卷宗
    【雲林警卷】第25至32頁，偵字第16909號卷一第146至147
    頁，偵字第27566號卷第13至15頁），並有告訴人曾俊明所
    提供之108年6月28日、同年7月1日、5日、10日郵政跨行匯
    款申請書、108年7月12日、18日、同年8月1日華南網路銀行
    即時轉帳交易結果擷圖照片共7張、告訴人曾俊明與通訊軟
    體LINE暱稱「Lisa」、「林經理」對話紀錄及茂龍財富網頁
    擷圖照片共9張、告訴人何佩芳所提供之108年8月13日、14
    日台新網路銀行交易明細結果擷圖照片2張、108年8月13日
    台新國際商業銀行國內匯款申請書（兼取款憑條）1份、告
    訴人何佩芳提供通訊軟體微信暱稱「王陽叔叔」個人頁面、
    第一銀行金融卡正面、運彩網站、客服人員對話紀錄擷圖照
    片共8張、台北富邦商業銀行股份有限公司正義分行108年9
    月12日北富銀正義字第1080000043號含檢送被告富邦帳戶之
    開戶基本資料、108年5月1日至同年9月12日交易明細表、同
    年6月28日至8月3日於正義分行臨櫃提款及ATM提款之監視器
    畫面各1份、一銀帳戶於108年6月1日至同年9月30日之交易
    明細表1份、告訴人石珮松所提供108年7月5日玉山銀行匯款
    申請書與郵政跨行匯款申請書影本共2張、告訴人林元發所
    提供之108年7月23日臺灣中小企業銀行匯款申請書影本1份
    附卷可參（見雲林警卷第57至61、63至67、77至81、87至95
    、97至109、119至135頁，偵字第16909號卷一第182、183頁
    ），此部分事實，首堪認定。是本件所應審究者，乃被告行
    為時，有無加重詐欺取財、共同洗錢之故意。
  ㈡按行為人對於構成犯罪之事實，明知並有意使其發生者，為
    故意。行為人對於構成犯罪之事實，預見其發生而其發生並
    不違背其本意者，以故意論，刑法第13條定有明文。是故意
    之成立，不以對於構成犯罪之事實，明知並有意使其發生為
    必要，僅需對於構成犯罪之事實、結果，預見其發生，而其
    發生並不違背其本意即為已足。查金融帳戶為關係個人財產
    、信用之重要理財工具，一般民眾皆得申請使用，並無特殊
    限制，若有不熟識之人藉端向他人蒐集帳戶或帳號，通常係
    為利用為與財產有關之犯罪工具。且國內目前詐騙行為橫行
    ，詐騙集團為掩飾其等不法行徑，避免執法人員循線查緝，
    經常利用他人金融帳戶收取詐騙所得後，指示帳戶持有人或
    其他車手提領款項後，以現金交付詐騙集團之上手，以確保
    犯罪所得免遭查獲，隱匿犯罪所得之去向、所在，此等案件
    迭有所聞，並經政府機關、傳播媒體廣為宣導周知，而案發
    當時被告21歲，學歷為高中肄業，職業為彩妝行業（見偵字
    第16909號卷一第29至32頁之偵訊筆錄受詢問人欄位），為
    心智正常之成年人，實難就上揭常情諉為不知。況依被告於
    偵訊、原審準備程序陳稱：我與「朱秋平」自108年3、4月
    間認識，從108年6月開始交往，「朱秋平」沒有來過臺灣，
    但我曾在108年7月及108年11月間去過大陸找他，曾見過「
    朱秋平」2、3次，「朱秋平」年紀約30歲出頭，表示自己是
    精品經銷商，於108年6月開始向我借帳戶收貨款，錢進來後
    「朱秋平」會通知我領取款項，但不會說有多少錢，領完以
    後會叫不認識的人來跟我收款項，我都是透過「微信」和「
    朱秋平」聯繫，沒有其他聯絡管道，我也沒有「朱秋平」的
    照片或合照等語（見偵字第16909號卷二第19至21、55至57
    頁，原審卷第72頁），足見被告雖自稱與「朱秋平」為男女
    朋友關係，然僅見過「朱秋平」2、3次，且除通訊軟體「微
    信」以外，並無其他之聯繫方式，甚至無法提出任何該人之
    照片，對於「朱秋平」之真實年齡亦無所知，則被告雖主張
    彼等為男女朋友，惟實際上「朱秋平」要非被告所熟識、瞭
    解或堪令被告信任之人，且依前揭陳述內容，彼等於108年3
    、4月認識，於同年6月間開始交往，嗣於同年7月間才前往
    大陸找「朱秋平」，可見被告於108年6月間開始提供帳戶時
    ，被告與「朱秋平」僅認識3個多月，且並未實際見過「朱
    秋平」本人，依被告之智識能力與社會生活經驗，應有一定
    之警覺性，對於其提供帳戶匯入及提領之款項，恐係他人遭
    詐騙後匯入之款項，自難推稱毫無預見。
  ㈢又據被告於原審準備程序自陳：「朱秋平」借帳戶的理由是
    在臺灣經營精品代購，但我不曾查看過該人在臺灣經營的代
    購網頁、店面，每次來向我拿錢的人都不一樣，且地點不同
    ，有時候會在便利商店或我住處附近（見偵字第26072號卷
    第91至95頁），倘被告所述為真，「朱秋平」因在臺灣經營
    精品代購業務，而需要使用臺灣帳戶，衡情當會存有相關之
    精品銷售管道（諸如實體店面、網路商店），詎被告竟從未
    查看過該等銷售管道是否存在，而容任「朱秋平」以此為由
    借用帳戶，並代為提領款項後轉交與對方，足示被告毫不在
    乎「朱秋平」所稱匯入貨款之款項，極有可能係非法取得之
    款項（諸如告訴人遭詐騙所匯入之款項），仍執意提供該等
    帳戶資料，容任他人可隨意將款項匯入，並依指示將匯入款
    項提領後交付他人，顯然有詐欺取財之不確定故意。又觀諸
    如附表一所示告訴人等遭詐騙後匯入富邦、一銀帳戶匯入之
    款項，有時甚至高達60、70萬元，而附表二所示被告代為提
    領之款項，時而單次高達110萬元，足見他人匯入及被告提
    領之款項非微，若「朱秋平」所述係臺灣經營精品代購等詞
    非虛，則其當有相當之生意需求，依常情而論，實可在臺灣
    申辦專門帳戶以供其生意使用，而非以借用他人帳戶之方式
    為之，甘冒貨款遭他人提領、轉出或拒絕交付之風險。是以
    ，被告理當發覺上開借帳戶之理由顯有可疑之處，而懷疑該
    借帳戶之名義是否屬實，詎被告不僅未詳加追問，亦未進行
    任何查證，即將前揭帳戶提供予「朱秋平」使用，並代為提
    領款項後轉交與對方，可見被告毫不在乎「朱秋平」所稱匯
    入之「貨款」，極有可能係非法取得之款項（諸如告訴人遭
    詐騙所匯入之款項），仍執意提供帳戶資料，容任他人可隨
    意將款項匯入，並依指示將匯入款項提領後交付他人，顯然
    有加重詐欺取財、共同洗錢之不確定故意。
  ㈣另被告於偵訊時僅提出案發後即108年10月31日以後與「朱秋
    平」之通訊軟體對話紀錄（見偵字第16909號卷二第22至30
    、58至60頁），辯稱：我已依照「朱秋平」要求將108年10
    月31日以前之對話紀錄刪除，我問過為何要刪除，對方沒有
    說為什麼云云（見偵字第16909號卷二第19至21頁）；於原
    審準備程序時辯稱：我提供的對話紀錄是唯一留存的對話內
    容，更早之前的「朱秋平」說留著不好叫我刪除了云云（見
    原審卷第72、73頁），足見被告已刻意刪除與本案相關之對
    話紀錄，且無法合理交代刪除之原因，則被告無法提出與本
    案提供帳戶及提領款項有關之對話紀錄，是否另有隱情，殊
    值斟酌。又被告於偵訊時辯稱：我去廈門玩曾找過「朱秋平
    」，但當時只有去那邊的飯店、觀光景點，沒有去公司云云
    （見偵字第26072號卷第92頁），於原審準備程序時改稱：
    我去廈門曾看過「朱秋平」的工作室，擺放了很多精品名牌
    云云（見原審卷第72頁），足示被告就是否曾前往「朱秋平
    」之工作地點此一明確之問題，竟前後供述不一，益徵其上
    開所辯是否屬實，要非無疑。
  ㈤至證人葉文達於原審審理時證稱：其與被告認識4年多，為朋
    友關係，交情是其把被告當成女兒看，時常會聯絡，108年7
    月其剛好要去廈門辦事，被告就一同過去找男朋友「朱秋平
    」，「朱秋平」有向被告借帳戶收取貨款，伊曾和「朱秋平
    」見過面，知道他是在做包包和服飾精品的，但不知道他以
    何種方式做精品買賣，也沒有看到「朱秋平」的任何生意往
    來資料、公司登記資料，其與被告一起去過3次廈門云云（
    見原審卷第160至171頁），而被告曾於108年7月、11月及12
    月間3度前往廈門地區乙情，有內政部移民署110年9月28日
    移署資字第1100100409號函及被告出入境資料各1份存卷可
    佐（見原審卷第127至129頁），足見被告確實於108年間曾
    前往廈門。然證人葉文達就與「朱秋平」見面之次數，於檢
    察官詰問時原稱：其與「朱秋平」一共在廈門見過2次面，
    第1次是108年7月間去廈門時云云（見原審卷第164頁），嗣
    於原審法院訊問時改稱：其與「朱秋平」只有1次在餐廳吃
    飯時遇到云云（見原審卷第170頁），且就自己何時得知被
    告出借帳戶予「朱秋平」，於檢察官詢問時原稱：被告在10
    8年5、6月間告訴其有提供臺灣帳戶給「朱秋平」使用云云
    （見原審卷第164頁），嗣於檢察官再次確認時改稱：其在1
    08年7月間去廈門和「朱秋平」吃飯時才知道被告有借帳戶
    ，所以還問「朱秋平」這個有無違法、會不會害到被告云云
    （見原審卷第166、167頁），後於原審法院職權訊問時另稱
    ：其忘記在108年7月前往廈門之前，被告有無提過借帳戶之
    事云云（見原審卷第169頁），足見就與「朱秋平」見面之
    次數究係為何，以及係何時得知被告出借帳戶給「朱秋平」
    等情事，證人葉文達前後所述迥然有異，則其上開證述內容
    （即「朱秋平」確有其人且該人曾向被告以收取貨款為由借
    用帳戶）是否真實可信，要非無疑。甚且，證人葉文達另因
    與被告加入同一詐騙集團等加重詐欺、洗錢犯行，經臺灣基
    隆地方檢察署檢察官以109年度偵緝字第427至430號、110年
    度偵字第5243號案件提起公訴，有起訴書1份在卷可考，可
    見證人葉文達與被告另涉有加重詐欺、洗錢罪之共犯關係，
    證人葉文達自有可能為迴護被告或隱匿自身犯行而故為不實
    之陳述，其證言實無足採信。況本案發生時，被告主觀上具
    有與「朱秋平」共同詐欺取財、洗錢之不確定故意，業經本
    院認定如前，縱使證人葉文達所述為真，其與被告曾於108
    年7月間一同前往廈門，並曾見到向被告所稱「朱秋平」之
    人，亦無解於被告已成立之加重詐欺取財、共同洗錢犯行，
    尚無從為被告有利之認定。
  ㈥按共同正犯之成立，祇須具有犯意之聯絡，行為之分擔，既
    不問犯罪動機起於何人，亦不必每一階段犯行，均經參與（
    最高法院34年度上字第862號判決意旨參照）；又共同正犯
    之意思聯絡，原不以數人間直接發生者為限，即有間接之聯
    絡者，亦包括在內（最高法院77年度台上字第2135號判決意
    旨參照）；且其表示之方法，不以明示通謀為必要，即相互
    間有默示之合致，亦無不可（最高法院92年度台上字第3724
    號判決意旨參照）；再共同實施犯罪行為之人，在合同意思
    範圍以內，各自分擔犯罪行為之一部，相互利用他人之行為
    ，以達其犯罪之目的者，即應對全部所發生之結果，共同負
    責（最高法院27年度上字第3110號判決意旨參照）。經查，
    本案詐欺犯罪型態，係需由多人縝密分工方能完成之集團性
    犯罪，除負責提供上開帳戶、領取帳戶內款項轉交與他人之
    被告外，尚有以詐術詐騙告訴人等之人，且被告於原審準備
    程序時陳稱：「朱秋平」請我領錢後，都會派人來跟我拿錢
    ，我看過大約3、4個不同的男生，年紀有中年男子、也有年
    輕男子等語（見原審卷第72頁），堪認前來向被告收取款項
    之對象，前後亦有3、4人，是以本件詐欺案之共同正犯，應
    已達三人以上。綜上所述，本案事證明確，被告上開犯行，
    洵堪認定，應依法論科。
二、論罪
  ㈠本件被告因貪圖報酬，基於參與詐欺取財犯行之故意，擔任
    提供帳戶及提領、轉匯款項之工作，以促成本案詐欺集團成
    員得以順利完成詐欺取財之行為，足徵被告係基於自己犯罪
    之意思參與該詐欺取財犯罪之分工，分擔犯罪行為之一部，
    並利用他人之行為，以達詐欺犯罪之結果，被告自應就其所
    參與犯行所生之全部犯罪結果共同負責。而參與本件詐騙告
    訴人等之詐欺取財犯行者，除被告本人外，至少另有對告訴
    人等施用詐術之人、收取被告交付詐欺款項之3、4人，業如
    前述，亦即本件共同為詐欺取財行為者，至少有三人以上，
    此亦為被告所知悉，是被告本件所為應成立刑法第339條之4
    第1項第2款之三人以上共同詐欺取財罪。又該條項為法定刑
    1年以上7年以下有期徒刑之罪，屬洗錢防制法第3條第1款所
    規定之特定犯罪，而本案告訴人等因被告所屬之詐欺集團中
    不詳成年成員施用詐術，致陷於錯誤，進而依指示匯款，俟
    該等詐欺犯罪所得匯入後，詐欺集團成員隨即通知被告將該
    等特定犯罪所得領出，再將領出之款項交付詐欺集團其他成
    員，繼而層轉詐欺集團上游收受，手法曲折迂迴，目的在製
    造詐欺犯罪所得之金流斷點，使偵查人員偵辦不易，實質上
    使該等犯罪所得嗣後之流向不明，達成隱匿犯罪所得之效果
    ，屬洗錢防制法第2條第2款之洗錢行為，應成立同法第14條
    第1項之一般洗錢罪。　　
  ㈡核被告就附表一編號1至4所為，均係犯刑法第339條之4第1項
    第2款之三人以上共同犯詐欺取財罪、洗錢防制法第14條第1
    項之一般洗錢罪（共4罪）。起訴書雖未論及犯洗錢防制法
    第14條第1項一般洗錢罪之法條，然已敘明告訴人將款項匯
    入被告之帳戶，被告提領後轉交與其他詐欺集團成員之洗錢
    犯罪事實，且此部分與檢察官起訴之詐欺犯罪事實具想像競
    合犯之裁判上一罪關係，自為起訴效力所及，並經原審及本
    院當庭告知被告此部分所犯法條之旨，以保障被告防禦權（
    見原審卷第177頁、本院卷第273頁），自得一併加以審理，
    附此敘明。被告與「朱秋平」及所屬詐欺集團成員間，有犯
    意聯絡及行為分擔，應論以共同正犯。又如附表一編號1至4
    所示告訴人等遭詐騙後匯入之款項，被告均各有多次提款行
    為（詳如附表二所示），然皆各係本於同一犯罪動機，在密
    切接近之時間、地點實施，並侵害同一告訴人之法益，各行
    為之獨立性極為薄弱，依一般社會健全概念，在時間差距上
    ，難以強行分開，在刑法評價上，以視為數個舉動之接續施
    行，合為包括之一行為予以評價，較為合理，應各僅論以接
    續犯之一罪。被告如附表一編號1至4所示之犯行，均以一行
    為同時觸犯三人以上共同詐欺取財罪及一般洗錢罪，皆為想
    像競合犯，應依刑法第55條之規定，各從一重之三人以上共
    同詐欺取財罪處斷。被告所犯如附表一編號1至4之三人以上
    共同詐欺取財犯行，犯意各別，行為互殊，應分論併罰。　
    　
三、駁回上訴之理由：
  ㈠原審經審理結果，認被告罪證明確，因而適用洗錢防制法第2
    條第1款、第2款、第14條第1項，刑法第11條前段、第28條
    、第339條之4第1項第2款、第55條、第51條第5款，刑法施
    行法第1條之1第1項等規定，並以行為人之責任為基礎，說
    明審酌被告正值青年，竟加入本案之詐欺集團，並配合指示
    ，提供上開帳戶並從事提領款項之工作，而共同參與詐欺取
    財犯行並製造犯罪金流斷點、掩飾或隱匿特定犯罪所得去向
    ，致使告訴人等難以追回遭詐欺金額，亦增加檢警機關追查
    詐欺集團其他犯罪成員之困難度，並影響社會治安及金融交
    易秩序，嚴重危害社會治安及財產交易安全，所為實值非難
    ；被告雖非犯罪主導者，但配合詐欺集團之指示，兼有提供
    上開帳戶及擔任領款之行為，共同遂行詐騙他人財物之犯行
    ，亦非可取；兼衡其前科素行、自陳高中肄業、曾從事彩妝
    業等狀況，暨犯罪動機、目的、手段、所獲利益、所肇損害
    、犯後矢口否認犯行，雖有調解意願、然因雙方就賠償金額
    無法合致而未能成立調解、未曾賠償告訴人等損害等一切情
    狀，各量處如附表一「宣告刑」欄所示之刑，復衡酌被告被
    告所犯上開4罪，均為三人以上共同詐欺取財罪，犯罪之動
    機及行為態樣亦屬相同，所受責任非難重複之程度較高，可
    予以酌定較低之應執行刑，再審酌其於本案一切情狀而為整
    體之非難評價後，定其應執行之刑為有期徒刑2年6月。
  ㈡原審復依據卷內各項證據資料，就被告所辯各節，詳為論述
    、一一指駁，核其認事用法，俱無違誤，量刑、定刑亦稱妥
    適。被告仍執前開陳詞否認犯罪，業經本院詳予論駁如前，
    均難認可採。從而，本件上訴為無理由，應予駁回。
四、被告經本院合法傳喚，無正當理由而未到庭，爰依法不待其
    陳述，逕行判決。
據上論斷，應依刑事訴訟法第371條、第368條，判決如主文。
本案經檢察官王聖涵提起公訴，檢察官呂光華到庭執行職務。
中　　華　　民　　國　　111 　年　　8 　　月　　11　　日
                  刑事第一庭  審判長法　官  周煙平
                                    法　官  吳炳桂
                                    法　官  連育群
以上正本證明與原本無異。
如不服本判決，應於收受送達後20日內向本院提出上訴書狀，其
未敘述上訴之理由者並得於提起上訴後20日內向本院補提理由書
（均須按他造當事人之人數附繕本）「切勿逕送上級法院」。
                                    書記官  廖紫喬
中　　華　　民　　國　　111 　年　　8 　　月　　11　　日
附錄：本案論罪科刑法條全文
洗錢防制法第14條
有第二條各款所列洗錢行為者，處7年以下有期徒刑，併科新臺
幣5百萬元以下罰金。
前項之未遂犯罰之。
前二項情形，不得科以超過其特定犯罪所定最重本刑之刑。
中華民國刑法第339條之4
犯第339條詐欺罪而有下列情形之一者，處1年以上7年以下有期
徒刑，得併科1百萬元以下罰金：
一、冒用政府機關或公務員名義犯之。
二、三人以上共同犯之。
三、以廣播電視、電子通訊、網際網路或其他媒體等傳播工具，
    對公眾散布而犯之。
前項之未遂犯罰之。
附表一
編號 被害人/告訴人 遭詐騙之經過 匯款時間 匯款金額 匯入帳戶 宣告刑 1 告訴人曾俊明 詐欺集團成員於108年6月25日起透過通訊軟體LINE向曾俊明佯稱財富網站(www.mlchfhk.com)，可投資原油、換匯賺錢云云，致曾俊明陷於錯誤，陸續依指示轉帳或匯款。 ⑴108年6月28日12時5分許 ⑵108年7月1日16時27分許 ⑶108年7月5日13時53分許 ⑷108年7月10日13時1分許 ⑸108年7月12日11時19分許 ⑹108年7月18日12時48分許 ⑺108年7月31日15時42分許　　　　　　 ⑴3萬1,000元 ⑵3萬1,000元 ⑶3萬1,000元 ⑷6萬8,000元 ⑸6萬元 ⑹18萬6,000元 ⑺6萬6,000元 　　 　　　　　  富邦帳戶 姚羽桐犯三人以上共同詐欺取財罪，處有期徒刑壹年陸月。 2 告訴人何佩芳 詐欺集團成員於108年7月間透過交友軟體Tinder向何佩芳佯稱澳門金沙娛樂城網站，可投資運彩賺錢云云，致何佩芳陷於錯誤，陸續依指示轉帳或匯款。 ⑴108年8月13日1時30分許 ⑵108年8月13日9時50分許 ⑶108年8月14日0時19分許 ⑴5萬元 ⑵25萬元 ⑶70萬元 一銀帳戶 姚羽桐犯三人以上共同詐欺取財罪，處有期徒刑貳年。 3 告訴人林元發 詐欺集團成員於108年7月23日起透過臉書網站向林元發佯稱Cartersford網站(www.cartersford.com)，可投資原油期貨賺錢云云，致林元發陷於錯誤，依指示轉帳匯款。 108年7月23日11時10分許 60萬元 富邦帳戶 姚羽桐犯三人以上共同詐欺取財罪，處有期徒刑壹年捌月。 4 告訴人石珮松 詐欺集團成員於108年6月24日起透過通訊軟體LINE向石珮松佯稱地下簽賭網站(www.sport-xh.com)，可投資運彩賺錢云云，致石珮松陷於錯誤，陸續依指示轉帳或匯款。 ⑴108年7月1日14時51分許 ⑵108年7月5日9時2分許 ⑶108年7月5日11時37分許 ⑴10萬元 (起訴書漏 載此筆) ⑵30萬元 ⑶60萬元(起訴書將30萬元、60萬元倒置) 富邦帳戶 姚羽桐犯三人以上共同詐欺取財罪，處有期徒刑貳年。 
附表二
編號 提領時間 提領金額(新台幣) 領取之告訴人/被害人詐騙款項 提領帳戶 1 108年6月28日19時20分許至同年7月1日12時35分 合計25萬元 告訴人曾俊明 富邦帳戶  2 108年7月2日11時45分許至同年月3日12時8分許 合計146萬元 告訴人曾俊明、石珮松  3 108年7月5日12時28分許 110萬元 告訴人石珮松  4 108年7月6日10時17分許至同年月11日15時15分許 合計75萬元 告訴人石珮松、曾俊明  5 108年7月11日15時16分許 5萬元 告訴人曾俊明  6 108年7月12日15時30分許 40萬元   7 108年7月18日13時44分許 5萬元   8 108年7月18日13時45分許 10萬元   9 108年7月19日12時59分許 5萬元   10 108年7月24日12時38分許 61萬元 告訴人林元發  11 108年7月24日23時50分許 10萬元   12 108年8月1日12時38分許 10萬元 告訴人曾俊明  13 108年8月5日13時8分許 22萬元   14 108年8月13日12時55分許 30萬元 告訴人何佩芳 一銀帳戶 15 180年8月14日11時20分許 85萬元